臺灣臺中地方法院刑事判決
109年度訴字第3037號
公  訴  人  臺灣臺中地方檢察署檢察官
被      告  高盟傑


上列被告因違反槍砲彈藥刀械管制條例案件，經檢察官提起公訴
（109年度偵字第37468號），本院判決如下：
    主    文
高盟傑犯非法持有子彈罪，處有期徒刑參月，併科罰金新臺幣貳
萬元，有期徒刑如易科罰金，罰金如易服勞役，均以新臺幣壹仟
元折算壹日。扣案之非制式子彈貳顆，均沒收。
    犯罪事實
一、高盟傑明知具殺傷力之子彈，為槍砲彈藥刀械管制條例所規
    定之管制物品，非經許可不得持有，竟仍基於持有具殺傷力
    之子彈之犯意，於民國108年7月30日前不詳時間，以不詳方
    式，取得具殺傷力子彈3顆後，置於其位在臺中市○○區○○街0
    0號2樓之居所而持有之。嗣經警於108年7月30日21時29分許
    ，持本院法官核發之搜索票，前往高盟傑上開居所實施搜索
    ，扣得具殺傷力子彈3顆及其餘與本案無關之物，而查悉上
    情。
二、案經臺灣臺中地方檢察署檢察官自動檢舉後偵查起訴。
    理    由
壹、有罪部分：
一、證據能力：
  ㈠按被告以外之人於審判外之陳述，雖不符刑事訴訟法第159條
    之1 至第159 條之4 之規定，而經當事人於審判程序同意作
    為證據，法院審酌該言詞陳述或書面陳述作成時之情況，認
    為適當者，亦得為證據；又當事人、代理人或辯護人於法院
    調查證據時，知有第159 條第1 項不得為證據之情形，而未
    於言詞辯論終結前聲明異議者，視為有前項之同意，刑事訴
    訟法第159 條之5 定有明文。經查，本判決以下所引用被告
    高盟傑以外之人於審判外之言詞或書面陳述，對被告而言，
    性質上屬傳聞證據，惟被告已知悉有刑事訴訟法第159 條第
    1 項之情形，且未於言詞辯論終結前聲明異議，本院審酌上
    開證據作成時之情況，尚無違法取證或不當之情形，復與本
    案之待證事實間具有相當之關聯性，以之作為證據應屬適當
    ，揆諸上開規定，應認有證據能力。
  ㈡傳聞法則乃對於被告以外之人於審判外之言詞或書面陳述而
    為之規範。本判決以下引用之非供述證據，無刑事訴訟法第
    159 條第1 項規定傳聞法則之適用，因與本案待證事實具有
    關聯性，且無證據證明係公務員違法取得之物，依法自得作
    為證據。
二、認定犯罪事實所憑之證據及其理由：
　　上開犯罪事實，業據被告於本院審理時自白不諱（本院卷第
     313頁），並有本院108年聲搜字第1137號搜索票、同意搜
    索切結書、臺中市政府警察局第三分局搜索扣押筆錄、扣押
    物品目錄表等件在卷可稽（本院卷第229至237頁)，及上開
    子彈3顆扣案可佐（本院110年度院彈保字第46號）。又上開
    子彈經鑑定具有殺傷力等情，亦有內政部警政署刑事警察局
    109年1月21日刑鑑字第1088001713號鑑定書在卷足憑（偵27
    760號影卷第245頁）。足認被告前揭任意性自白與事實相符
    ，堪以採信。綜上，本案事證明確，被告上開犯行堪以認定
    ，應予依法論科。
三、論罪科刑： 
　㈠核被告所為，係犯槍砲彈藥刀械管制條例第12條第4項之非法
    持有子彈罪。被告自108年7月30日前不詳時間起持有上開子
    彈3顆後，至同年7月30日為警查獲為止，均屬持有行為之繼
    續，應論以繼續之一行為。又被告雖同時非法持有上開非制
    式子彈3顆，所侵害者為一個社會法益，為單純一罪。
　㈡爰以行為人之責任為基礎，審酌被告非法持有具殺傷力之子
    彈，對於社會治安潛在威脅，惟其持有上開子彈期間，未曾
    持以犯罪，並考量其犯後坦承犯行之態度，及非法持有子彈
    之時間及數量等情，兼衡被告於本院審理時自陳之智識程度
    、經濟等一切情狀，量處如主文所示之刑，並諭知易科罰金
    及易服勞役之折算標準。
四、沒收：
    按違禁物，不問屬於犯罪行為人與否，沒收之。刑法第38條
    第1 項定有明文。查，扣案之非制式子彈3顆，經鑑定結果
    認係具殺傷力之子彈，業經認定如前，除其中1顆既因送驗
    試射而失其子彈效用，已不具殺傷力，無須宣告沒收外，剩
    餘2顆非制式子彈仍具殺傷力，屬違禁物，不問屬於犯罪行
    為人與否，應依刑法第38條第1項規定宣告沒收。
貳、不另為無罪諭知之部分：
    公訴意旨另以：被告除非法持有前開非制式子彈外，另外同
    時非法持有槍砲主要組成零件金屬槍身、金屬滑套及金屬復
    進簧（桿）（保管字號：本院109年度院槍保字第95號），
    因認被告此部分亦涉犯槍砲彈藥刀械管制條例第13條第4 項
    未經許可持有槍砲主要組成零件罪嫌等語。經查，扣案之槍
    枝零組件1包，經鑑定後認係金屬槍身、金屬滑套及金屬復
    進簧（桿），有前揭內政部警政署刑事警察局鑑定書可佐，
    然前揭金屬槍身、金屬滑套及金屬復進簧（桿）再經本院送
    內政部審認後，認均非屬槍砲主要組成零件等情，有內政部
    110年7月5日內授警字第1100871729號函（本院卷第273頁）
    附卷可參，故難認被告持有扣案之金屬槍身、金屬滑套及金
    屬復進簧（桿），確有成立持有槍砲主要組成零件之罪，此
    部分原應為無罪之諭知，然起訴書認被告此部分犯行與前開
    非法持有子彈犯行為想像競合之裁判上一罪關係，爰不另為
    無罪諭知。
據上論斷，應依刑事訴訟法第299 條第1 項前段，槍砲彈藥刀械
管制條例第12條第4 項，刑法第11條前段、第41條第1項前段、
第42條第3項前段、第38條第1項，判決如主文。
本案經檢察官陳佞如提起公訴，檢察官羅秀蓮、郭逵到庭執行職
務。
中　　華　　民　　國　　110 　年　　11　　月　　17　　日
                  刑事第六庭  審判長  法  官 柯志民
                                      法  官 戰諭威
                                      法  官 蔡逸蓉 
以上正本證明與原本無異。
如不服本判決應於收受送達後20日內向本院提出上訴書狀，並應
敘述具體理由；其未敘述上訴理由者，應於上訴期間屆滿後20日
內向本院補提理由書（均須按他造當事人之人數附繕本）「切勿
逕送上級法院」。
　　　　                              書記官 葉俊宏
中　　華　　民　　國　　110 　年　　11　　月　　17　　日
附錄論罪科刑法條
槍砲彈藥刀械管制條例第12條第4項
未經許可，持有、寄藏或意圖販賣而陳列子彈者，處五年以下有
期徒刑，併科新臺幣三百萬元以下罰金。